【裁判字號】    92,上訴,3435
【裁判日期】    921231
【裁判案由】    違反槍砲彈藥刀械管制條例
【裁判全文】
臺灣高等法院刑事判決                          九十二年度上訴字第三四三五號
    上  訴  人
    即  被  告  甲○○
                        二號
右上訴人因違反槍砲彈藥刀械管制條例案件，不服臺灣新竹地方法院九十二年度訴字
第二九二號，中華民國九十二年八月二十九日第一審判決（聲請簡易判決處刑案號：
臺灣新竹地方法院檢察署九十一年度偵字第六七九二號），提起上訴，本院判決如左
：
    主  文
上訴駁回。
甲○○緩刑伍年。
    事  實
一、甲○○自民國（下同）九十年九月四日起至九十二年七月四日止，在海岸巡防總
    局北部地區巡防局第二岸巡總隊尚義機動巡邏站服役（義務役），其於服役期間
    之九十一年十一月二十六日上午十時十五分許，在上開尚義巡邏站海岸旁拾獲脫
    離本人持有之仿ＦＮ廠一九一０型半自動手槍製造之玩具手槍換裝土造金屬槍管
    而成之可發射子彈具有殺傷力改造手槍一把，竟意圖為自己不法之所有，未向所
    屬服役單位報告或送交相關單位處理，即予侵占入己，且未經許可而持有該可發
    射子彈具有殺傷力之改造手槍，迄於同日下午五時許，甲○○隨身攜帶該改造手
    槍前往新竹市○○路○段三四三號前，協同不知情友人王志成處理車禍事件，為
    警當場查獲，並扣得上開可發射子彈具有殺傷力之改造手槍一把。
二、案經新竹市警察局移請臺灣新竹地方法院檢察署檢察官聲請簡易判決處刑。經臺
    灣新竹地方法院法官認本件不宜以簡易判決處刑，改用通常訴訟程序審理。
    理  由
一、訊據被告甲○○矢口否認持有具殺傷力之改造手槍犯行，辯稱：拾獲時，伊以為
    是玩具手槍，為警查獲時，始知為改造槍枝云云。惟查：前揭犯罪事實，業據被
    告甲○○於警訊、偵查中均坦承不諱，並有前開仿ＦＮ廠一九一０型改造手槍一
    把扣案可證，而該扣案之改造手槍（槍枝管制編號：0000000000號）
    經送請內政部警政署刑事警察局鑑驗結果，認係仿ＦＮ廠一九一０型半自動手槍
    製造之玩具手槍換裝土造金屬槍管而成之改造手槍，機械性能良好，可擊發適用
    之子彈，認具殺傷力等情，有該局於九十一年十二月十二日出具之刑鑑字第０九
    一０三二０七０三號槍彈鑑驗書一份附卷可憑（見偵查卷第二十六頁至二十八頁
    ），復有查獲照片二幀在卷可參，是認被告上開自白與事實相符。徵之，被告於
    偵查中供承：「：：：我好奇將它打開，發現是槍枝，因為當時我感冒急著看醫
    生，想回來後就報告長官，才會先將該槍枝攜帶在身上」等語（見偵查卷第十七
    頁），顯見被告於拾獲扣案手槍時，即知該手槍非一般玩具手槍，否則何以存有
    報告上級長官之想法，益徵所辯不知該槍枝為改造手槍云云，並不可採。事證明
    確，應依法論科。
二、核被告甲○○所為，係犯刑法第三百三十七條之侵占罪、槍砲彈藥刀械管制條例
    第十一條第四項之未經許可，持有可發射子彈具有殺傷力之改造手槍罪。又被告
    於九十年九月四日起至九十二年七月四日止，在海岸巡防總局北部地區巡防局第
    二岸巡總隊尚義機動巡邏站服役，於行為時雖屬現役軍人，惟其所犯前開之罪非
    屬陸海空軍刑法第七十六條第一項所列各項之罪，或該刑法分則各條之罪，自應
    由普通法院審判，附此敘明。再被告所犯上開二罪間，有方法目的之牽連關係，
    為牽連犯，應依刑法第五十五條之規定，從一重依未經許可，持有可發射子彈具
    有殺傷力之改造手槍罪處斷。
三、原審認被告罪證明確，因而依槍砲彈藥刀械管制條例第十一條第四項，刑法第十
    一條前段、第三百三十七條、第五十五條、第四十二條第二項、第三十八條第一
    項第一款，罰金罰鍰提高標準條例（原審漏引第一條前段）第二條，現行法規所
    定貨幣單位折算新臺幣條例第二條之規定，並爰審酌被告持有改造槍枝影響社會
    治安，犯罪所生危害不容輕忽，惟念其單純持有手槍並未持槍犯下其他不法犯行
    等一切情狀，量處被告有期徒刑一年四月，併科罰金新臺幣十萬元，並就罰金部
    分諭知易服勞役之折算標準。並以扣案之仿ＦＮ廠一九一０型半自動手槍之改造
    手槍（槍枝管制編號：0000000000號）一把，係違禁物，應依刑法第
    三十八條第一項第一款規定宣告沒收之。其認事用法，並無不合，量刑亦甚妥適
    。被告上訴意旨，認原判決量刑過重，上訴核無理由，應予駁回。
四、又被告前未曾受有期徒刑以上刑之宣告，有本院被告全國前案紀錄表一紙在卷可
    稽，此次因一時失慮，致罹刑典，經此刑之宣告後，應知警惕而無再犯之虞，本
    院因認本件刑之宣告以暫不執行為適當，爰併予宣告緩刑五年，用啟自新。
五、被告經合法傳喚，無正當理由不到庭，爰不待其陳述逕行判決。
據上論斷，應依刑事訴訟法第三百六十八條、第三百七十一條，刑法第七十四條第一
款，判決如主文。
本案經檢察官林炳雄到庭執行職務。
中      華      民      國    九十二    年     十二     月    三十一    日
                              臺灣高等法院刑事第十二庭
                                  審判長法  官  劉  景  星
                                        法  官  陳  博  志
                                        法  官  謝  靜  恒
右正本證明與原本無異。
如不服本判決，應於收受送達後十日內向本院提出上訴書狀，其未敘述上訴之理由者
並得於提起上訴後十日內向本院補提理由書（均須按他造當事人之人數附繕本）。
                                        書記官  魏  淑  娟
中      華      民      國    九十二    年     十二     月    三十一    日
附錄：本案論罪科刑法條全文
刑法第三百三十七條
意圖為自己或第三人不法之所有，而侵占遺失物、漂流物或其他離本人所持有之物者
，處五百元以下罰金。
槍砲彈藥刀械管制條例第十一條第四項
未經許可，持有、寄藏或意圖販賣而陳列第一項所列槍砲者，處一年以上七年以下有
期徒刑，併科新臺幣七百萬元以下罰金。


司法院資訊處製作；財團法人民間司法改革基金會備份。
